【裁判字號】    99,交簡上,75
【裁判日期】    990820
【裁判案由】    過失傷害
【裁判全文】
臺灣臺南地方法院刑事判決            99年度交簡上字第75號
上  訴  人  臺灣臺南地方法院檢察署檢察官
被      告  甲○○
上列上訴人因上列被告過失傷害案件，不服本院99年度交簡字第
390號中華民國99年4月30日第一審簡易判決（聲請簡易判決處刑
書案號：99年度調偵字第71號），提起上訴，本院管轄之第二審
合議庭判決如下：
    主  文
上訴駁回。
    事實及理由
一、本案經本院審理結果，認第一審判決對被告甲○○論以刑法
    第二百八十四條第一項之過失傷害罪，量處拘役五十八日，
    並依刑法第四十一條第一項前段之規定，諭知如易科罰金，
    以新臺幣一千元折算一日，其認事用法及量刑均無不當，應
    予維持，並引用附件第一審判決書記載之事實、證據及理由
    。
二、上訴意旨雖以：告訴人乙○○受有左腿脛、腓骨幹開放性骨
    折，被告行經岔路口速度過快，造成告訴人無法安全通過岔
    路口，並無支道讓幹道的問題，原審量刑過輕，請求將原判
    決撤銷，更為適當之判決。然而，關於刑之量定，係實體法
    上賦予法院得為自由裁量之事項，倘其未有逾越法律所規定
    之範圍，除顯有失出失入等科罰與罪責不相當之情形外，應
    予尊重，不得任意加以指摘，本院認原審判決量處之刑度係
    綜合被告駕駛自小客車行駛，未注意車前狀況，於未有號誌
    之交岔路口未減速慢行，致造成本件交通事故，告訴人因此
    受有左腿脛、腓骨幹開放性骨折等傷害，且尚未賠償告訴人
    之損失，未成立和解及告訴人駕駛時疏未注意車前情形，未
    讓幹道車先行，就本件車禍之發生亦應承擔部分之過失責任
    等一切情狀而為謹慎之裁量，並無違法或顯然失出失入，亦
    無何科罰與罪責不相當之瑕疵可指，況臺灣省臺南區車輛行
    車事故鑑定委員會就本件鑑定意見略謂「一、乙○○駕駛普
    通重型機車，支線道車未讓幹道車先行，為肇事主因。二、
    甲○○駕駛自小客車，無號誌路口，未注意車前狀況，未減
    速慢行，為肇事次因。」，有該鑑定委員會九十九年二月十
    日臺南區九九００五二號鑑定意見書在卷可稽（見偵查卷第
    四頁），所認責任歸屬亦與原審判決相同，檢察官上訴並未
    指摘原審判決有任何認事用法違背法令之處而提起上訴，為
    無理由，應予駁回。
據上論斷，應依刑事訴訟法第四百五十五條之一第一項、第三項
、第三百七十三條、第三百六十八條，判決如主文。
本案經檢察官丙○○到庭執行職務。
中    華    民    國    99    年    8    月    20    日
                  刑事第五庭  審判長  法  官  張瑛宗
                                      法  官  包梅真
                                      法  官  鍾邦久
以上正本證明與原本無異。
不得上訴。
                                      書記官  蔡志賢
中    華    民    國    99    年    8    月    20    日

司法院資訊處製作；財團法人民間司法改革基金會備份。
